Inventaris van het archief van het Directoraat-Generaal voor Scheepvaart en Maritieme Zaken van het ministerie van Verkeer en Waterstaat, (1840) 1980-1998 (2002)
Nationaal Archief, Den Haag
- Binnenscheepvaart, 13.
  - Het mede voorbereiden van van wijzigingen, uitvoeringsbesluiten en regelingen van het Binnenschepenbesluit, met bijlagen, 1990 - 1994; 133-803; 1 omslag en 3 pakken
    - 1990 - 1991, 800
    - 1992, 803
    - 1992, 504; 1 omslag
    - 1993 - 1994, 133
  - Het evalueren van wetgevingstechnieken en procedures en overzichten en voortgang van DGSM wetgeving, met bijlagen, 1990 - 1994; 878; 1 pak
    5.143-0308-01 Vakminister
  - Het bepalen van het beleid inzake de procedure van het bergen van wrakken, met bijlagen, 1990 - 1994; 22; 1 pak
  - Het opstellen van een regeling inzake de opleiding, het examen en het programma voor de binnenvaart, 1990 - 1994; 902; 1 omslag
  - Het bepalen van het beleid en opstellen van regels inzake arbeidsomstandigheden in de scheepvaart, 1990 - 1994; 472-477; 1 omslag en 2 pakken
    - 1990 - 1993, 476; 1 pak
    - 1993 - 1994, 477
    - Bijlagen, 472; 1 pak
  - Het bepalen van het beleid inzake waterwegen en veilige scheepvaartroutes en scheepvaartveiligheid op de Wadden en de Noordzee, met bijlagen, 1990 - 1994; 49; 1 omslag
  - Het mede voorbereiden van een wijziging van de Scheepvaartverkeerswet, 1990 - 1994; 925-928; 1 pak en 1 omslag
    - 1990 - 1993, 925; 1 pak
    - 1994, 928
  - Het mede voorbereiden van uitvoeringsbesluiten en regelingen van de Binnenschepenwet, 1990 - 1994; 176; 1 omslag
  - Het mede voorbereiden van de verzelfstandiging van de Nationale Nautische Verkeersdienst Opleiding, 1991; 447; 1 pak
  - Het mede voorbereiden van het wetsvoorstel houdende wijziging van de Binnenschepenwet, 1991 - 1992; 735; 1 omslag
  - Het verstrekken van informatie en het voeren van overleg inzake de wijziging van voorschriften en regelgeving inzake de uitbreiding van de vaarbewijsplicht op de Rijn, met bijlagen, 1991 - 1994; 757; 1 pak
  - Het mede voorbereiden van wijzigingen van de Scheepvaartverkeerswet en de Loodsenwet, 1991 - 1994; 1200-1203; 2 pakken
    - 1991 - 1992, 1200
    - 1993 - 1994, 1203
  - Het behandelen van het wetsvoorstel houdende wijziging van de Binnenschepenwet, 1993; 1362; 1 omslag
  - Het voorbereiden en vaststellen van het besluit van 15 december 1994, houdende een wijziging van het Binnenschepenbesluit inzake technische voorschriften voor veerboten en rijksvaartuigen, 1993 - 1994; 1142; 1 pak
  - Het mede voorbereiden van een wetsvoorstel houdende wijziging van de Binnenschepenwet door het Overlegkader Technische Voorschriften Binnenvaart, 1994; 758; 1 omslag
  - Het wijzigen van de Regeling tarieven meting binnenvaartuigen 1994 en de Regeling vaststelling tarief Radardiploma Rijn, met bijlagen, 1995 - 1996; 435; 1 omslag
  - Het onderhouden van betrekkingen met organisaties inzake het (gedeeltelijk) wijzigen van de Binnenschepenwet, met bijlagen, 1995 - 1997; 106-1509; 3 omslagen en 1 pak
    - Deel I 1995 - 1997, 485
    - Deel II 1995 - 1997, 106
    - Deel III 1995 - 1997, 436; 1 pak
    - Deel IV 1995 - 1997, 1509
  - Het wijzigen van het Binnenvaartbesluit, 1996 - 1997; 1103; 1 omslag
- Pleziervaart, 14.
  - Het mede voorbereiden van de Regeling bemanning en diplomering zeilvaart en van voorschriften voor zeilschepen voor de zeevaart van Register Holland, met bijlagen, 1990 - 1994; 852; 1 pak
  - Het laten verrichten van onderzoek naar regelgeving voor rederijen en de handhaving daarvan, door het Consultancy Centrum te Groningen B.V., met bijlagen, 1994; 100; 1 pak
  - Het voorbereiden en wijzigen van regelgeving aangaande zeilschepen met passagiers, met bijlagen, 1995 - 1997; 1117; 1 omslag
  - Het voorbereiden van wetgeving inzake de veiligheid van pleziervaartuigen ter implementatie van de EG richtlijn veiligheid pleziervaartuigen, met bijlagen, 1995 - 1997; 1118; 1 pak
  - Het voorbereiden van de wijziging van de Wet Pleziervaartuigen naar aanleiding van Europese richtlijnen, met bijlagen, 1995 - 1997; 1008-1028; 1 omslag en 1 pak
    - Nota’s en commentaar, 1028
    - Bijlagen, 1008; 1 pak
  - Het wijzigen van de regeling medische uitrusting aan boord van zeeschepen en vissersvaartuigen en het wijzigen van de Regeling zeilschepen met passagiers, 1995 - 1997; 127; 1 pak
- Noordzee, 15.
  - Agenda's en notulen van de vergaderingen van de Werkgroep Instrumentarium van de Interdepartementale Coördinatiecommissie voor Noordzeeaangelegenheden, 1979 - 1981; 1493; 1 pak
  - Het mede voorbereiden van het Wetsontwerp Bestrijding Ongevallen Noordzee, 1980 - 1984; 1158; 1 omslag
  - Agenda’s en notulen van de vergaderingen van Interdepartementale Coordinatiecommissie voor Noordzee Aangelegenhedenen de Departementale Commissie Noordzee Aangelegenheden, met bijlagen, 1980 - 1984; 528-534; 2 pakken
    - 1980 - 1983, 534
    - 1983 - 1984, 528
  - Het voorbereiden van regelgeving inzake het lichteren van tankschepen in de Noordzee, met bijlagen, 1980 - 1986; 932; 1 omslag
    5.021-0228-01 De minister van VenW/DGSM
  - Het verrichten van onderzoek naar de scheepvaartsituatie op de Noordzee ter voorbereiding van het Beleidsplan scheepvaartverkeer Noordzee, met bijlagen, 1982 - 1985; 669; 1 pak
  - Het voorbereiden van het Beleidsplan Scheepvaartverkeer Noordzee, met bijlagen, 1983 - 1984; 876; 1 pak
  - Het voorbereiden en presenteren van het Nederlandse standpunt op de vergaderingen van de North Sea Pilotage Commission, 1984; 874; 1 omslag
    5.021-0040-01 De minister van VenW/DGSM
  - Het voorbereiden van het Beleidsplan Scheepvaartverkeer Noordzee en het actieplan Op Koers, 1985 - 1989; 307; 1 omslag
  - Het mede voorbereiden en vaststellen van de Wet bestrijding ongevallen Noordzee, met bijlagen, 1985 - 1989; 118; 1 pak
  - Agenda's en notulen van de vergaderingen van de Permanente Kontaktgroep Opsporingsdiensten Noordzee inzake verkeers en milieudelicten op de Noordzee, met bijlagen, 1985 - 1989; 427; 1 pak
    5.021-0014-01 De minister van VenW/DGSM
  - Het opstellen en aanbieden van de beleidsnota Scheepvaartsverkeer Noordzee, met bijlagen, 1986 - 1988; 332; 1 omslag
    Met foto's
  - Agenda en notulen van de vergadering van de Interdepartementale Coördinatiecommissie voor Noordzeeaangelegenheden inzake operationele overheidstaken, 1986 - 1988; 877; 1 omslag
  - Agenda en notulen van de vergadering van de Interdepartementale Coördinatiecommissie voor Noordzeeaangelegenheden inzake de harmonisatie van het Noordzeebeleid, met bijlagen, 1986 - 1989; 831-936; 2 pakken
    - 1985 - 1989, 831
    - 1988 - 1989, 936
  - Agenda's en notulen van de vergaderingen van de Interdepartementale Coördinatiecommissie voor Noordzeeaangelegenheden inzake mijnbouwinstallaties in de Noordzee, 1987; 894; 1 omslag
  - Agenda's en notulen van vergaderingen van de Interdepartementale Coördinatiecommissie voor Noordzeeaangelegenheden, met bijlagen, 1987 - 1996; 79-1513; 2 omslagen en 14 pakken
    - Vergaderstukken bij de 48 - 52e vergadering 1987, 1513
    - Agenda's en notulen van de 53e - 54e vergadering 1987 - 1988, 486
    - Agenda's en notulen van de 48e - 52e vergadering 1987, 191
    - Vergaderstukken bij de 55e - 56e vergadering 1987 - 1988, 626
    - Agenda's en notulen bij de 55e - 56e vergadering 1988, 507
    - Vergaderstukken bij de 54e - 56e vergadering 1988, 79
    - Vergaderstukken bij de 57e - 59e vergadering 1988, 81
    - Agenda's en notulen van de 57e - 59e vergadering 1988 - 1989, 279
    - Agenda's en notulen van de 60e - 61e vergadering 1989, 1183
    - Agenda en notulen van de 62e vergadering 1989, 879; 1 omslag
    - Vergaderstukken bij de 62e vergadering 1989, 1184
    - Agenda's en notulen van de 66e - 67e vergadering 1990 - 1991, 804
    - Agenda's en notulen van de 63e - 65e, 71e, 77e en 78e vergadering 1990 - 1994, 780
    - Agenda en notulen van de 76e vergadering, met bijlagen 1993, 833
    - Agenda en notulen van de 77e vergadering, met bijlagen 1993, 856
    - Agenda en notulen van de 81e vergadering 1995 - 1996, 627; 1 omslag
  - Agenda's en notulen van de vergaderingen van the North Sea Pilotage Commission, met bijlagen, 1990 - 1993; 345; 1 omslag
    Met Franse, Duitse en Engelse tekst
  - Agenda's en notulen van de vergaderingen van DGSM met bij het Nautisch beheer betrokken regionale diensten in het Noordzeekanaalgebied, 1990, 1993; 1100; 1 omslag
  - Het vaststellen van het handelen bij eventuele incidenten voor de Nederlandse kust, ondermeer met betrekking tot het Rampenplan Noordzee, 1990 - 1994; 641; 1 omslag
  - Het voorbereiden, vaststellen en wijzigen van de Wet Bestrijding Ongevallen Noordzee (BON), 1990 - 1994; 586; 1 pak
  - Nota’s en adviezen van de Interdepartementale Coördinatiecommissie Noordzeeaangelegenheden Noordzee (ICONA), met bijlagen, 1990 - 1994; 1395; 1 omslag
  - Nederlandse bijdrage aan het beleid inzake het voorkomen van olieverontreiniging van het Noordzeestatenoverleg, 1990 - 1994; 227; 1 omslag
  - Het bepalen van het Nederlandse beleid inzake de instelling van Exclusieve Economische Zones ter bescherming van het milieu op de Noordzee, 1990 - 1994; 478; 1 omslag
  - Het uitbrengen van nota’s en verslagen betreffende een Wetsvoorstel Exclusieve Economische Zone (EEZ), 1992 - 1994; 1497; 1 omslag
  - Concept Rapport "Strategisch Plan van Aanpak naleving lozingsregels Noordzee" (SPAN), 1995; 654; 1 omslag
  - Het inventariseren van meldingen van zeepiraterij, 1995 - 1997; 880; 1 omslag
- Loodswezen, 16.
  - Het onderhouden van betrekkingen met de bijzondere commissie voor georganiseerd overleg met ambtenaren bij de dienst van het Loodswezen, 1919 - 1940; 295; 1 omslag
  - Agenda's en notulen van de vergaderingen van de bijzondere commissie voor georganiseerd overleg Loodswezen, met bijlagen, 1921 - 1929; 428-1171; 1 omslag en 1 pak
    - Deel 1 1921 - 1929, 1171; 1 omslag
    - Deel 2 1921 - 1929, 428; 1 pak
  - Het mede voorbereiden van de Loodsenwet 1988 en het wijzigen van de loodsenwet in 1994 inzake de verzelfstandiging van het loodswezen, met bijlagen, 1967 - 1994; 921; 1 pak
  - Nota's en rapporten betreffende de salariëring, bemanningssamenstelling en opleiding in het loodswezen, met bijlagen, 1968 - 1988; 66-1516; 2 pakken
    - Deel I 1969 - 1982, 66
    - Deel II 1983 - 1988, 1516
  - Notulen van de eerste tot en met de 25e vergadering van de Raad voor het Loodswezen en de Hydrografie, 1969 - 1972; 671; 1 deel
  - Stukken van de commissie herziening Loodswet betreffende de herziening van de loodswet 1975, met bijlagen, 1974 - 1982; 479; 1 pak
    5.143-0353-01 Vakminister
  - Agenda’s en notulen van vergaderingen betreffende het wijzigen van de Loodswet van de Commissie tot Herziening van de Loodswet 1957, met bijlagen, 1975 - 1981; 616-1482; 3 omslagen en 9 pakken
    5.021-0404-01
    - Voorgeschiedenis / Archiefoverzicht 1975 - 1976, 1286; 1 omslag
    - Vergaderingen 1976 - 1977, 1287
    - Afschriften van bijvoegsels van de Nederlandse Staatscouranten 1976 - 1977, 1374
    - Ingekomen stukken inzake de herziening van de loodswet 1976 - 1978, 1482; 1 omslag
    - Tweede interimrapport 1976 - 1979, 1470
    - Eerste interimrapport en uitgaande stukken 1976 - 1980, 741
    - Verslagen van de vergaderingen 1977, 1467; 1 omslag
    - Vergaderingen 1977 - 1978, 619
    - Vergaderingen 1978 - 1979, 616
    - Vergaderingen 1980 - 1980, 1381
    - Vergaderingen 1981 - 1981, 764
    - Concept eindrapport 1981 - 1981, 765
  - Het besluiten tot de instelling van de Commissie tot herziening van de loodswet 1957, met bijlagen, 1976 - 1977; 672; 1 omslag
  - Agenda en notulen van vergaderingen van de Gemengde Werkgroep Wet Redegebieden van 8 december 1976 tot en met 5 juli 1979, met bijlagen, 1976 - 1979; 1472; 1 pak
    Met tekeningen
  - Het voorbereiden van het rapport betreffende werving, selectie en opleiding van aspirantloodsen, 1979 - 1981; 785; 1 pak
  - Rapportages van de Commissie tot Herziening van de Loodswet 1957, 1980; 514-529; 2 pakken
    - Conceptrapport en samenvatting betreffende de resultaten buitenlandse oriëntatie door een werkgroep uit de Commissie 1980, 514
    - Rapport betreffende de resultaten buitenlandse oriëntatie door een werkgroep uit de Commissie 1980, 529
  - Het opheffen van de commissie tot herziening van de Loodswet 1957, ingesteld bij beschikking van de minister van Defensie van 5 oktober 1976, met bijlagen, 1980 - 1981; 111; 1 omslag
    5.143-0133-01 Vakminister
  - Het voorbereiden van het conceptontwerpbesluit ter aanwijzing van de loodsvaarwateren zoals bedoeld in artikel 5 van de Loodswet 1957, met bijlagen, 1980 - 1983; 1448; 1 omslag
  - Het wijzigen van het Ontheffingsbesluit Loodswet 1957 en in het kader daarvan de loodsplicht, 1980 - 1984; 791-801; 1 omslag en 1 pak
    - Bij zand en grindschepen 1980 - 1983, 801
    - Bij verhaalreizen 1983 - 1984, 791; 1 pak
  - Het voorbereiden van het conceptontwerp van een Loodsbrevettenbesluit, inzake het toekennen van loodsbrevetten aan Nederlandse gezagvoerders en stuurlieden, 1980 - 1984; 661; 1 omslag
  - Het wijzigen van de Loodswet 1957 en van het Loodsbrevettenbesluit ten aanzien van loodsbrevetten, 1981 - 1982; 62; 1 omslag
  - Het wijzigen van het Algemeen Loodsreglement ten aanzien van aanwijzigingen van gastankers, met bijlagen, 1981 - 1983; 364; 1 omslag
  - Het herzien van de loodswet 1957 betreffende de integratie van de loodsdiensten van de Rotterdamse haven en die van het Rijk, 1981 - 1984; 1417; 1 pak
    5.021-0161-01 De minister van VenW/DGSM
  - Het ontwerpen van een hydrografisch meetsysteem voor Loodsdiensten ten behoeve van operationele hydrologische en meteorologische berichtgeving voor de Noordzee, met bijlagen, 1981 - 1984; 933; 1 omslag
  - Interimrapport en verslag van de vergadering van de Projectgroep Loodsbrevetten betreffende het tot stand komen van een aanpassing van het Loodsbrevettenbesluit, met bijlagen, 1981 - 1984; 433; 1 omslag
  - Het herzien van de Loodswet van 1957, 1982 - 1983; 365-366; 1 omslag en 1 pak
    - Deel 1 1982, 365; pak
    - Deel 2 1982 - 1983, 366
  - Het voorbereiden van het KB van 15 december 1982, houdende wijziging van de loodsgeldtarieven zoals deze zijn vastgesteld bij het loodsgeldenbesluit 1957, met bijlage, 1982 - 1983; 1147; 1 pak
  - Het wijzigen van het Algemeen Loodsreglement, 1982 - 1984; 807; 1 omslag
  - Het uitbrengen van nota's en rapportages betreffende de voorgenomen privatisering van het loodsen van zeeschepen, met bijlagen, 1983; 453; 1 pak
    5.021-0429-01
  - Het voorbereiden van de privatisering van het loodsen van zeeschepen, juni - augustus 1983, 462; 1 pak
  - Het ontwerpen van een wet, met memorie van toelichting, houdende wijziging van de Loodswet 1957, 1983 - 1984; 1431; 1 omslag
  - Het voorbereiden van de wijziging van de Loodswet van 1957, 1983 - 1984; 895; 1 omslag
  - Het verzelfstandigen en privatiseren van het loodswezen, 1984; 458; 1 omslag
  - Het herzien van het wetsontwerp, houdende nadere wijziging van de Loodswet 1957 (Stb. 292), met rapport, 1984; 1492; 1 omslag
  - Agenda's en notulen van vergaderingen van de Bijzondere Commissie DGSM inzake de privatisering van het loodswezen, met bijlagen, 1984; 141-594; 2 pakken
    - Deel 1 1984, 594
    - Deel 2 1984, 141
  - Het tot stand komen van het loodsplichtbesluit en de herziening van het Loodsgeldbesluit 1957, 1984 - 1988; 1009; 1 omslag
  - Het afgeven van verklaringen en loodsbrevetten en reductie op het zeeloodsgeldtarief, 1985 - 1988; 1005; 1 pak
  - Het tot stand komen en het wijzigen van de wet houdende regels betreffende loodsen, met bijlagen, 1985 - 1988; 553; 1 pak
  - Het wijzigen van het Loodsplichtbesluit, met bijlagen, 1985 - 1989; 1193; 1 pak
  - Het mede voorbereiden van het KB van 30 januari 1986 ter uitvoering van de artikelen 6, vierde lid, 7 eerste lid en 8, eerste lid, van de Loodswet 1957, met bijlagen, 1985 - 1989; 466; 1 omslag
    5.021-0425-01
  - Het wijzigen van de loodsgeldtarieven, met bijlage, 1985 - 1989; 114; 1 omslag
  - Het voorbereiden van de privatisering van de Loodsdienst, met bijlagen, 1985 - 1989; 115-452; 5 pakken
    - Deel 1 1985 - 1987, 258
    - Deel 2 1987, 115
    - Deel 1 1988, 452
    - Deel 2 1988, 356
    - 1989, 137
  - Het voorbereiden van nieuwe wet en regelgeving aangaande loodsen en de daarmee samenhangende verzelfstandiging van de loodsdiensten, 1987 - 1988; 862; 1 pak
  - Het voorbereiden van het beleid tot verscherping van de loodsplicht, met bijlagen, 1987 - 1989; 467; 1 pak
  - Het bepalen van de uitvoeringsbesluiten van de Loodsenwet betreffende de verzelfstandiging van het loodsen, 1988; 1418; 1 omslag
  - Het wijzigen van het Loodsgeldbesluit, en het vaststellen en intrekken van regelingen, bepalingen en voorschriften iinzake de Loodsenwet 1988, 119-120; 2 pakken
    - 1988, 119
    - Nota’s van toelichting en besluiten 1988, 120
  - Het voorbereiden en vaststellen van nieuwe regelgeving naar aanleiding van de Loodsenwet van 1988, 1016; 1 pak
  - Het voorbereiden van de uitvoeringsbesluiten van de Loodsenwet, 1988; 629-630; 2 pakken
    - Deel I 1988, 629
    - Deel II 1988, 630
  - Het voorbereiden van ministeriële regelingen houdende wijzigingen van regelingen van de Loodsenwet, met bijlagen, 1988 - 1989; 1003; 1 pak
  - Het vaststellen van nadere bepalingen inzake de loodsplicht en het ontwerpen van scheepvaartreglementen voor het Kanaal van Gent naar Terneuzen, met bijlagen, 1988 - 1989; 226; 1 pak
  - Het oplossen van de ontstane financiële problemen bij het loodswezen die bij de verzelfstandiging van de Loodsdienst zijn ontstaan, 1990 - 1991; 266; 1 omslag
    5.021-0432-01
  - Het wijzigen van de Loodsenwet door de Commissie Verzelfstandiging Loodsdienst, met bijlagen, 1990 - 1991; 940; 1 pak
  - Het uitbrengen van nota’s betreffende beleidsvoornemens inzake verzelfstandiging van het loodswezen in overleg met de vaste Commissie voor Verkeer en Waterstaat, met bijlagen, 1990 - 1992; 357-570; 1 omslag en 2 pakken
    - Map I 1990, 357
    - Map II 1991, 570
    - Map III 1992, 567; 1 omslag
  - Het bepalen van het beleid inzake de loodsgeldtarieven, 1990 - 1994; 1328; 1 pak
  - Het bepalen van beleid inzake bevoegdhedenverordering registerloodsen in het loodswezen, met bijlagen, 1990 - 1994; 1264-1265; 2 omslagen
    - 1990 - 1991, 1264
    - 1992 - 1994, 1265
  - Het bepalen van het beleid inzake het loodswezen, met bijlagen, 1990 - 1994; 267; 1 omslag
  - Het wijzigen van de Loodsenwet en de Scheepvaartverkeerswet, 1990 - 1994; 642; 1 pak
  - Het oplossen van de pensioenproblemen die bij de overgang van het loodswezen naar een verzelfstandigde Loodsdienst zijn ontstaan, 1990 - 1994; 234; 1 pak
  - Het wijziging van de regeling houdende de loodsverplichtingen bij loodsen op afstand, met bijlage, 1990 - 1994; 593; 1 pak
    Met Duitse teksten
    5.021-0143-01 De minister van VenW/DGSM
  - Agenda's en notulen van de vergaderingen tussen België en Nederland inzake het loodsen, de loodsplicht en de verkeersbegeleiding, met bijlagen, 1990 - 1994; 455; 1 pak
    5.021-0042-01 De minister van VenW/DGSM
  - Het wijzigen van de loodsgeldtarieven en vergoedingen zoals deze zijn vastgesteld bij het Loodsgeldbesluit 1988, 1990 - 1994; 168-178; 5 omslagen
    - Met ingang van 1 april 1990 1990, 177
    - Met ingang van 1 april 1991 1990 - 1991, 1994, 173
    - Met ingang van 1 april 1992 1991 - 1992, 1994, 178
    - Met ingang van 1 april 1993 1992 - 1994, 168
    - Met ingang van 1 april 1994 1994, 169
  - Het wijzigen en vaststellen van het Besluit Certificaatloodsen, met bijlagen, 1990 - 1995; 520; 1 pak
  - Agenda en notulen van de vergadering van het project platform communicatie betreffende de verschillende interdepartementale beleidsonderzoeken op het communicatievlak, met bijlagen, 1990 - 1996; 1010; 1 pak
    5.021-0430-01
  - Het adviseren van de minister ten behoeve van de Uitgebreide Commissievergadering van de Vaste Commissie van Verkeer en Waterstaat inzake de loodsenproblematiek, met bijlagen, 1991; 690; 1 pak
  - Het bepalen van beleidsvoornemens op regionaal niveau op het gebied van het loodswezen, met bijlagen, 1991 - 1992; 587; 1 pak
  - Het voorbereiden van een wet tot wijziging van de Loodsenwet en de Scheepvaartverkeerswet, 1991 - 1994; 845; 1 pak
  - Het wijzigen van het Loodsplichtbesluit betreffende de mandatering van verklaringen van vrijstelling (door anderen dan het Ministerie), 1992 - 1993; 128; 1 omslag
  - Het voorbereiden van regelgeving inzake de uitsluiting van het keuzerecht voor loodsen volgens richtlijn 89/49 van de Europese Unie, 1994; 1322; 1 omslag
    5.145-0151-01 Vakminister
  - Het voorbereiden van het Loodsplichtbesluit 1995 en van het besluit verklaringhouders betreffende de wijziging van het Loodsplichtbesluit, met bijlagen, 1994; 129; 1 pak
  - Het wijzigen van een aantal besluiten van de Loodsenwet, met bijlagen, 1994; 620; 1 omslag
  - Het voorbereiden en invoeren van het Loodsplichtbesluit 1995, 958; 1 pak
  - Het ontwerpen van het Loodsplichtbesluit 1995 en het Besluit verklaringhouders, 682; 1 pak
  - Het adviseren van de minister inzake het wetsvoorstel tot wijzing van Boek 8 van het Burgerlijk Wetboek voor wat betreft loods- en havengelden en conservatoir beslag op zeeschepen, 1995 - 1996; 303; 1 omslag
  - Nota's ter voorbereiding van de wijziging loodsgeldtarieven en nader rapport met Nota van Toelichting inzake het ontwerp van een Algemene Maatregel van Bestuur, houdende wijziging van het loodsgeldbesluit 1995 ter invoering van de frequentiekorting op de loodsgeldtarieven, met bijlagen, 1995 - 1997; 698-746; 2 pakken
    - Loodsgeldtarieven 1995 - 1997, 698
    - Loodsgeldbesluit 1995 1995 - 1997, 746
  - Nota’s betreffende de aanpassing van loodsgeldtarieven per 1 april 1997, 1995 - 1997; 473; 1 omslag
    5.021-0055-01 De minister van VenW/DGSM
  - Het vaststellen van loodsgeldtarieven, 1995 - 1997; 834; 1 pak
  - Het opstellen van het besluit houdende wijziging Loodsgeldenbesluit 1995 (frequentiekorting Loodsgeldtarieven), 1995 - 1997; 474; 1 pak
  - Notulen van de vergaderingen van de Werkgroep Uitvoering Loodsenwet (LW) en Scheepvaartverkeerswet alsmede de gegevens ten behoeve van de evaluatie van de Loodsen en Scheepvaartverkeerswet, met bijlage, 1995 - 1997; 437; 1 pak
  - Het wijzigen van het Besluit certificaatloodsen en het Loodsen registerbesluit, 1995 - 1997; 988; 1 omslag
  - Verslagen van het periodieke overleg met de Nederlandse Loodsen Corporatie (NLC), 1995 - 1997; 1506; 1 omslag
  - Het opstellen van een besluit tot het instellen van de Adviescommissie Brede Heroverweging Loodswezen, met bijlagen, 1995 - 1997; 977; 1 omslag
  - Het aanbieden van het plan van aanpak ter uitvoering van de passage uit het regeerakkoord 1998 van het interdepartementale project "regeerakkoord 1998 en bijzondere opsporingsdiensten" met vergaderstukken van de stuurgroep beleid en inspectie, 1998 - 1999; 643; 1 pak
  - Het voorbereiden tot de implementatie van "Grip op de keten door ketenbegrip", met bijlagen, 1998 - 1999; 1101; 1 pak
  - Het bepalen van het beleid inzake de voorgenomen privatisering van het loodsen van zeeschepen, 1983; 655; 1 pak
  - Het opstellen van het aanbiedingsformulier voor ministerraadstukken, "beleidsvoornemen tot het privatiseren van het loodsen van zeeschepen", met bijlagen, 1983; 971; 1 pak
  - Het becommentariëren van een rapport van werkgroep 4 inzake de privatisering van het loodswezen, 1984; 1475; 1 pak
  - Het mede opstellen van het Interim advies van de Coördinerende Raad over de verschillende aspecten met betrekking tot de verzelfstandiging van het loodsen van zeeschepen, met bijlagen, 1985; 972; 1 pak
    5.021-0431-01
- Zeevarenden, 17.
  - Het mede voorbereiden van regelgeving inzake repatriëring en hulpverlening aan Nederlandse zeelieden in het buitenland, met bijlagen, 1948 - 1958; 850; 1 omslag
  - Het wijzigen van het Schepelingenbesluit inzake de Nederlandse Antillen, 1951 - 1954; 1031; omslag